【裁判字號】    98,易,597
【裁判日期】    980923
【裁判案由】    傷害
【裁判全文】
臺灣桃園地方法院刑事判決               98年度易字第597號
公  訴  人  臺灣桃園地方法院檢察署檢察官
被      告  丁○○
上列被告因傷害案件，經檢察官提起公訴（97年度偵字第13883
號），本院判決如下︰
    主  文
丁○○共同傷害人之身體，累犯，處有期徒刑捌月。
    事  實
一、丁○○前於民國八十七年間，因擄人勒贖案件，經臺灣新竹
    地方法院以八十七年度重訴字第二○號判決判處有期徒刑一
    年十月確定，於九十二年五月十五日執行完畢。又因強盜等
    案件，經臺灣高等法院以九十二年度上訴字第四一七二號判
    決判處有期徒刑九月確定；再因偽證案件，經本院以九十二
    年度訴字第九○一號判決判處有期徒刑六月，再經臺灣高等
    法院以九十三年度上訴字第七五七號判決上訴駁回，末經最
    高法院以九十三年台上字第四○七七號判決上訴駁回確定；
    復因妨害兵役案件，經本院以九十五年度壢簡字第一八四六
    號判決判處有期徒刑三月確定，上開三罪，經本院以九十六
    年度聲減字第六六三號裁定各減為有期徒刑四月又十五日、
    三月及一月又十五日，並定應執行有期徒刑七月確定，於九
    十六年七月二十日易科罰金執行完畢。猶不知警惕，緣丁○○於九十七年二、三月間，經由友人介紹而認識在南山人壽
    保險股份有限公司（下稱南山人壽）桃園區從事保險業務之
    甲○○，乃向甲○○表示要購買南山人壽之壽險，並於九十
    七年四月二日簽立人身保險要保書一份，惟尚未繳納保險費
    。後於九十七年四月九日晚間八時許，丁○○以欲繳納保險
    費為由聯絡甲○○至桃園縣楊梅鎮○○路一二六號之薑母鴨
    店見面，甲○○應允後，遂於赴約前通知南山人壽桃園區經
    理丙○○當晚在上址薑母鴨店向丁○○收取保險費事宜，並
    於同日晚間八、九時許抵達上開薑母鴨店與丁○○等人餐聚
    ，隨後丙○○於同日晚間十時三十分許抵達上址薑母鴨店查
    看甲○○狀況，見甲○○已不勝酒力，欲帶甲○○離去，但
    因甲○○尚未收取保險費不願離去而與丙○○在上開薑母鴨
    店門前發生爭執，警方據報前往上址薑母鴨店處理，後經甲○○告知並未發生衝突後離去，此時丁○○與三名真實姓名
    年籍不詳之成年男子亦到薑母鴨店外關切甲○○與丙○○發
    生爭執情形，之後再回到薑母鴨店內，隨後丙○○旋即進入
    薑母鴨店向丁○○表示因甲○○酒醉，要帶甲○○離去，丁○○乃與三、四名真實姓名年籍不詳之成年男子共同基於傷
    害之犯意聯絡，於同日晚間十一時許，由丁○○與其中一、
    二名成年男子分持鋁棒自上開薑母鴨店內走至門口，其餘之
    成年男子亦分持鋁棒自上開薑母鴨店旁馬路朝丙○○與甲○○所站位置前進，在丁○○與該三、四名手持鋁棒之成年男
    子站在上開薑母鴨店門前時，由丁○○朝丙○○大喊「給他
    死」，並同時持鋁棒毆打丙○○頭部，該三、四名成年男子
    亦同時持鋁棒毆打丙○○頭部多下，並以腳踹丙○○，斯時
    甲○○為阻止丁○○等人毆打丙○○，遂上前阻擋，丁○○
    與該三、四名成年男子承前傷害之犯意聯絡，亦持鋁棒毆打
    甲○○之手部，致甲○○受有左側尺骨骨幹閉鎖性骨折等傷
    勢，嗣後丙○○因不堪毆打逃進上開薑母鴨店內，經甲○○
    向丁○○求情，丁○○始指示該三、四名成年男子停止毆打
    丙○○，致丙○○受有左顱骨外傷、左耳膜破裂、左側傳導
    性障礙等傷勢（尚未達重傷之程度），嗣經丙○○、甲○○
    報警始悉上情。
二、案經丙○○、甲○○訴由桃園縣政府警察局楊梅分局報請臺
    灣桃園地方法院檢察署檢察官偵查起訴。
    理  由
一、按傳聞法則之重要理論依據，在於傳聞證據未經當事人之反
    對詰問予以核實，乃予排斥，惟若當事人已放棄對原供述人
    之反對詰問權，於法院審判時表明同意該等傳聞證據可作為
    證據，基於證據資料愈豐富，愈有助於真實發現之理念，並
    貫徹刑事訴訟法修法加重當事人進行主義之精神，確認當事
    人對於證據能力有處分權之制度，傳聞證據經當事人同意做
    為證據，法院認為適當者，亦得為證據。另當事人於調查證
    據時，對於傳聞證據表示「沒有意見」，而未於言詞辯論終
    結前聲明異議，應視為已有將該等傳聞證據採為證據之同意
    ，此刑事訴訟法第一百五十九條之五定有明文。本案被告丁○○於本院審理程序中已表示對卷內人證、書證、物證之證
    據能力均無意見，本院審理時，被告對被告以外之人於審判
    外之陳述之證據能力並未表示意見，迄本院言詞辯論終結前
    ，被告亦未爭執本案證據之證據能力，依刑事訴訟法第一百
    五十九條之五第二項之規定，應視為被告已同意本案相關之
    傳聞證據均可做為證據，本院斟酌本案卷內之證據並非非法
    取得，亦無證明力明顯過低之情形，且經本院於審判期日依
    法進行證據之調查、辯論，被告於訴訟上之程序權，已受保
    障，前揭各該證據，均得採為證據。
二、訊據被告丁○○固坦承於九十七年四月二日簽訂南山人壽人
    身保險要保書，尚未繳納保費，並於九十七年四月九日晚間
    八時許邀約甲○○至上址薑母鴨店洽談保險及保費事宜，嗣
    後丙○○亦有到上開薑母鴨店並與甲○○發生爭執，且丙○○確有於當日在上開薑母鴨店遭三、四名成年男子毆打，當
    丙○○被打進入薑母鴨店時，伊有制止該三、四名成年男子
    不要毆打等情，惟矢口否認有何普通傷害之犯行，並辯稱：
    案發當天丙○○與甲○○在上開薑母鴨店外面吵完，警員也
    離開了，丙○○就進入薑母鴨店到隔桌敬酒，還說甲○○是
    他女友，有甚麼事就找他，伊不知道他為什麼要這樣做，伊
    也不認識毆打丙○○之人，會制止毆打丙○○之人是要請他
    們不要店內打，以免影響店內生意云云。惟查：
  (一)被告於九十七年二、三月間，經由友人介紹而認識在南山人
    壽桃園區從事保險業務之告訴人即被害人甲○○，並向告訴
    人甲○○表示要購買南山人壽之壽險，被告於九十七年四月
    二日簽立人身保險要保書一份，惟尚未繳納保費，後於九十
    七年四月九日晚間八時許，被告聯絡告訴人甲○○至桃園縣
    楊梅鎮○○路一二六號之薑母鴨店見面洽談上開人身保險事
    宜，告訴人甲○○應允後，遂於赴約前通知主管即告訴人丙○○當晚在上址薑母鴨店向被告收取保險費，並於同日晚間
    八、九時許抵達上開薑母鴨店與被告等人餐聚，隨後告訴人
    丙○○於同日晚間十時三十分許抵達上址薑母鴨店查看告訴
    人甲○○狀況，見告訴人甲○○已不勝酒力，欲帶告訴人甲○○離去，但因告訴人甲○○尚未收取保險費不願離去而與
    告訴人丙○○在上開薑母鴨店門前發生爭執，警方據報前往
    上址薑母鴨店處理，後經告訴人甲○○告知並未發生衝突後
    離去，此時被告與三名真實姓名年籍不詳之成年男子亦到薑
    母鴨店外關切再回到薑母鴨店內，隨後告訴人丙○○旋即進
    入薑母鴨店向被告表示因甲○○酒醉，要帶告訴人甲○○離
    去，旋即遭三、四名真實姓名年籍不詳之成年男子手持鋁棒
    毆打告訴人丙○○頭部，並以腳踹告訴人丙○○，斯時告訴
    人甲○○為阻止上開三、四名成年男子毆打告訴人丙○○，
    遂上前阻擋，亦遭上開三、四名成年男子持鋁棒毆打告訴人
    甲○○之手部，致告訴人甲○○受有左側尺骨骨幹閉鎖性骨
    折等傷勢，嗣後告訴人丙○○因不堪毆打逃進上開薑母鴨店
    內，被告始告知該三、四名成年男子停止毆打丙○○，致丙○○受有左顱骨外傷、左耳膜破裂、左側傳導性障礙等傷勢
    等情，業據證人即被害人丙○○、甲○○於警詢、偵查及本
    院審理時、以及證人即薑母鴨店店長彭駿騰於警詢時證述詳
    實（見臺灣桃園地方法院檢察署九十七年度偵字第一三八八
    三號卷第一二頁至第一五頁、第一九頁至第二三頁、第二九
    頁至第三○頁、第八八頁至第八九頁、第九二頁、第一○二
    頁至第一○三頁、本院卷第二九頁至第三五頁、第四四頁至
    第四八頁），復有壢新醫院診斷證明書、陽明醫院診斷證明
    書、行動電話門號0000000000號雙向通聯記錄報
    表、行動電話門號0000000000號客戶基本資料及
    雙向通聯記錄報表、壢新醫院九十八年一月八日壢新醫字第
    二○○九○一○○一一號函暨丙○○病歷影本、被告簽立之
    南山人壽人身保險要保書等件在卷可按（見上開偵字第一六
    頁、第二四頁、第四六頁至第四九頁、第五六頁至第八六頁
    、第九六頁至第九七頁、第一○○頁、第一○七頁至第一一
    三頁、本院卷第六一頁至第六六頁），且為被告所不否認，
    是上開事實，首堪認定。
  (二)被告固以前情置辯，惟依證人即被害人甲○○於本院審理時
    具結證稱：伊於本件案發時從事南山人壽保險業務，經由伊
    與被告之共同的朋友介紹我們兩人認識的。被告認識伊時主
    動向伊表示要購買壽險，之後有簽立一份保險契約，但尚未
    繳費。案發當天即九十七年四月九日晚上八、九時許，被告
    打電話說要繳保費，並要伊前往位於桃園縣楊梅鎮○○路一
    二六號的薑母鴨店找他，伊出門前有打電話給伊的業務主管
    丙○○說要去客戶那裡，丙○○有問地點在何處，伊有跟他
    說。約隔不到一小時，伊便從中壢抵達上開薑母鴨店，當時
    伊看到有一桌人約十個人包含被告在吃薑母鴨，被告跟伊說
    那些與他同桌的人是他朋友，並且向同桌的其他人說伊是他
    女友，被告於薑母鴨店雖有跟伊談到保險費繳納的方式，但
    是當時並未討論如何繳納。伊記得當天晚上丙○○一直打電
    話問伊在那裡，之後丙○○便到上開薑母鴨店，伊忘了到底
    伊到達薑母鴨店多久之後，丙○○才到場的，當時伊剛好在
    門口打電話，丙○○看伊有喝酒，他就說他要先載伊回去，
    伊說還沒有向被告收到保費，所以伊要留在那裡，丙○○覺
    得伊有喝酒，堅持要載伊回家，伊不肯，便與丙○○在門口
    發生爭執，後來因為伊與丙○○吵得很大聲，所以有人報警
    ，警員到了之後，要帶伊去派出所，伊不要，當時被告也有
    出來門口，伊堅持不要到警局，警員就先離開。伊沒有注意
    丙○○有無再走回店內，伊只記得警員離開後，伊與丙○○
    同時在店門口時，被告及其他四、五個約二十到三十歲之間
    的年輕人就拿著球棒，由被告先持球棒打丙○○，其他人才
    一湧而上一起打丙○○，被告動手打丙○○時還說打給他死
    。而這四、五個人有部分是與被告同桌吃飯的人，伊沒有看
    到他們從何處到我們身旁，他們一到，就有一、兩個人先將
    伊拉到旁邊，當時伊離丙○○約二、三公尺遠的距離，其餘
    的人就開始拿球棒打丙○○，他們打丙○○時，伊繼續被那
    位拉著伊的人拉住，他們拿球棒打丙○○的全身，丙○○剛
    開始有閃躲，但是那些人不放過丙○○，仍然繼續打，等丙○○被打到倒在地上時，伊掙脫拉伊的人衝過去要保護丙○○，結果也被那些人打到伊左手前臂，現在還留在約十公分
    長的傷痕，伊過去保護丙○○之後，他們還是一直打丙○○
    ，丙○○已經從店外躲到店內，他們還是追著丙○○打，此
    時伊跟在丙○○身邊，到店內之後，伊看到被告人在店內桌
    上吃飯，伊直接從丙○○身旁向被告吼叫說夠了嗎，意思就
    是請他不要再打丙○○，丙○○全身都是血，被告沒有反應
    ，是薑母鴨店的老闆聽到有店內有發生爭執毆打的情形，叫
    被告不要在店內鬧事，被告聽了之後，坐在椅子上叫打丙○○的人說不用再打了，那四、五個人打丙○○的人聽了被告
    的話，就停手了。後來被告很生氣叫伊滾，伊就扶丙○○離
    開，伊再開車送丙○○到中壢的陽明醫院，陽明醫院說他們
    那裡設備沒有很齊全，要我們轉到附近的醫院，我們就轉到
    壢新醫院等語明確（見本院卷第二九頁至第三五頁），核與
    證人甲○○於警詢及偵查中證述情節大致相符，而審酌被告
    與證人甲○○僅因買保險而相識，並無宿怨，亦無嫌隙，實
    無虛構本件犯罪事實及甘冒作偽證之罪責設詞誣陷被告之理
    ，是證人甲○○上開證詞，尚非子虛，堪以採信。又稽之證
    人即薑母鴨店店長彭駿騰於警詢中證稱：本件案發即九十七
    年四月九日晚上當時店內生意忙碌，伊一開始不知道發生何
    事，後來知道一群人圍毆一男一女，那名女子當時有在店內
    吃東西，後來鬥毆過程受傷的男子有進入店內躲避，那名女
    子並向店內一起用餐之一名客人說：「小忍，夠了吧！」，
    之後，伊因擔心嚇到客人，且害怕鬥毆之人繼續遭到追打，
    所以伊請他們離開，那名女子便開車載那名男子離去等語（
    見上開偵字第四一頁至第四二頁），互核與證人甲○○證稱
    有向被告吼叫夠了碼等語相符，足徵被告與被害人甲○○係
    經由友人介紹認識，並由被告主動向被害人甲○○購買保險
    ，而於案發當天晚上八、九時以欲繳納保險費為由，邀約被
    害人甲○○至上開薑母鴨店，嗣後因被害人丙○○欲帶被害
    人甲○○離去，被告及其他四、五名真實姓名年籍不詳之成
    年人分持球棒，由被告朝被害人丙○○大喊打給他死後持球
    棒毆打被害人丙○○，其他人亦一湧而上持球棒毆被害人丙○○，此時被害人甲○○掙脫拉住她的人，欲阻擋被告及其
    他人毆打被害人丙○○，反遭其他人以球棒毆打左手前臂，
    嗣後，被害人丙○○被打到逃上開薑母鴨店內，被害人甲○○並朝被告大喊夠了嗎，再經上開薑母店負責人要求被告不
    要鬧事，被告始制止其他人繼續毆打被害人丙○○等情無訛
    。
  (三)再稽之證人即被害人丙○○於本院審理時具結證稱：九十七
    年四月九日時，伊在南山人壽擔任桃園區經理，當時伊是甲○○的直屬主管，她是桃園區的業務員。案發前伊曾與丁○○見過面，第一次是丁○○打電話給業務員甲○○表示要買
    保險，通常我們業務員第一次與客戶見面，我們主管都會陪
    同，我們雙方約在弘基汽車見面，到了弘基汽車後，乙○○
    說丁○○在弘基汽車對面的小餐廳吃飯，請我們過去找丁○○，當時只有甲○○進入餐廳找丁○○，伊在車上透過玻璃
    窗注意餐廳內的情形，約半小時後甲○○回來，跟伊說丁○○跟她約改天到弘基汽車簽約，當時丁○○說要買醫療保險
    。第二次見面的時間約在第一次見面後的兩天即九十七年四
    月二日左右，伊與甲○○再度一起去弘基汽車找丁○○，這
    次伊與甲○○都有下車到弘基汽車的辦公室內與丁○○簽約
    ，當時乙○○也有在場，伊與乙○○聊天，甲○○則與丁○○談保險並且簽約，丁○○有簽立一份醫療保險合約書，但
    因丁○○尚未給付保險費，所以該保險合約書並未特定何險
    種。之後在九十七年四月九日案發當天，伊於晚上八點打電
    話詢問甲○○業務狀況，甲○○說丁○○約她過去薑母鴨店
    收保費，伊覺得甲○○一個女孩子隻身前往該處很危險，而
    伊當時在忙，伊便告知甲○○晚一點會過去接她。後來約兩
    小時後，伊從龍潭山仔頂出發到薑母鴨店，等伊到達薑母鴨
    店時，甲○○已經有點醉意，伊跟甲○○說要帶她離開，她
    說保費應該快要收到了，若是離開很可惜，但是依伊的業務
    經驗看，當時丁○○應該是別有所圖，伊就與甲○○在薑母
    鴨店門口發生爭吵，我們爭吵了十分鐘還邊走邊吵走到薑母
    鴨店的對面，之後有派出所的兩位員警過來薑母鴨店的對面
    關心，甲○○跟員警說我們只是小爭執，在員警尚未離開時
    ，丁○○也帶了三位不知名人士到薑母鴨店的對面關心，伊
    跟丁○○說了一句「不好意思，我女朋友喝醉了，我要帶她
    走」，伊是故意這樣說的，因為伊怕出事情，此時員警離開
    現場，之後丁○○也與那三名到場的不明人士回到薑母鴨店
    ，伊因為禮貌上的關係進入薑母鴨店向丁○○等人敬酒，甲○○留在門口等伊，並沒有隨同伊進入薑母鴨店，等伊敬完
    酒走出薑母鴨店在店門口與甲○○說了一分鐘的話，正準備
    上車之際，看到丁○○帶了三、四名手持鋁棒的男子朝伊走
    過來，其中丁○○與一、兩名男子從薑母鴨店朝伊走來，另
    有兩、三名男子從薑母鴨店旁同排馬路朝伊走來，丁○○與
    這三、四名男子都手持鋁棒，丁○○並朝著伊喊了一句「給
    他死」，伊就開始被丁○○及上開三、四名男子手持鋁棒朝
    伊毆打，還用腳踢伊，當時甲○○在伊身後，伊怕她被打到
    ，伊還保護她，但她後來被兩名男子架開。之後伊記得伊是
    從店門口被打到店內，在店內伊隱約聽到甲○○對丁○○喊
    了一聲「夠了嗎」，丁○○叫甲○○帶伊滾去看醫生，伊就
    意識不清了。案發當天甲○○先帶伊到陽明醫院縫合傷口，
    後來陽明醫院跟甲○○說該院沒有腦部斷層的設備，所以將
    伊轉院到壢新醫院。事後甲○○告知伊丁○○曾經以電話跟
    她聯絡說當時不是他動手的，也不是他教唆其他人動手打伊
    的，伊現在左耳聽覺低於右耳二十分貝。醫生說可以開刀可
    以復原，但伊不敢等語明確。（見本院卷第四四頁至第四七
    頁背面），核與證人丙○○於警詢、偵查中證述被害情節相
    符，顯見證人丙○○顯係親身經歷被打之情事，始有可能對
    於案發當天如何被打、遭何器具毆打等被害之情節證述詳實
    ，再審酌被告與證人丙○○並無宿怨，亦無嫌隙，實無虛構
    本件犯罪事實及甘冒作偽證之罪責而設詞誣陷被告之理，是
    證人丙○○上揭證述，尚無子虛，堪以採信。再互核證人甲○○與證人丙○○前揭證詞，渠等對於案發當天為何前往上
    開薑母鴨店、被害人甲○○與丙○○曾發生爭執及警員前來
    處理、被害人丙○○如何遭被告及其他三、四名真實姓名年
    籍不詳之成年男子持鋁棒毆打過程、被害人甲○○在上開薑
    母鴨店向被告大喊「夠了碼」等情節證述大致相符，益徵本
    件案發當時被告確係因被害人丙○○至上揭薑母鴨店欲帶證
    人甲○○離去，而夥同真實姓名年籍不詳之三、四名成年男
    子分持鋁棒，經被告朝被害人丙○○大喊「給他死」後，由
    被告及其他之真實姓名年籍不詳之三、四名成年男子分持鋁
    棒毆打被害人丙○○之頭部，嗣後經被害人甲○○向被告求
    情後，被告始要求上開持鋁棒該三、四成年男子停止毆打被
    害人丙○○等情無誤。稽之被害人甲○○及丙○○前揭證述
    對於除被告外究係有多少人持鋁棒有些許差異，然此恐係因
    距案發時間已久，記憶模糊所致，且當時現場混亂，亦難以
    清楚計算究竟有多少人分持鋁棒欲毆打被害人丙○○，縱此
    部分被害人甲○○與丙○○二人證詞有些許差異，尚不至影
    響被害人甲○○及丙○○證詞之可信性，況且，被害人甲○○及丙○○二人對於被告有持鋁棒毆打被害人丙○○等情從
    警詢、偵查及本院審理時均證述一致，是無從因上開些許差
    異之證詞為被告有利之認定。
  (四)另證人乙○○雖於偵查中證述：本件案發當天有到桃園縣楊
    梅鎮○○路一二六號薑母鴨店與被告及業務員聚餐，當時被
    告身旁有一女性保險業務員，伊有看到一名男性被打受傷進
    入店內，被告除有到隔壁桌敬酒十分鐘外，均與伊同桌，被
    打的男子未到伊這桌敬酒，也沒有看到被打的男子到店內跟
    被告說話，伊沒見過被打男子等語（見上開偵卷第五一頁至
    第五二頁），然證人乙○○於本院審理時具結證稱：伊之前
    是在福特楊梅分公司擔任副理，銷售汽車，案發時，伊剛好
    出來自己做汽車銷售工作。伊與丁○○是朋友，丁○○常常
    到伊店內泡茶，而案發當天伊約了丁○○及七、八名之前在
    楊梅分公司的業務員到桃園縣楊梅鎮○○路一二六號薑母鴨
    店聚餐，丁○○與我們一起抵達薑母鴨店，抵達時間應該是
    晚上六、七點左右，我們在薑母鴨店坐了約二、三十分鐘後
    ，甲○○抵達薑母鴨店，伊只知道甲○○來是為了與丁○○
    談保險，伊當時主要是要跟之前的業務員聯繫感情，重點在
    其他業務員同事之間的聯繫，所以甲○○與丁○○雙方洽談
    內容，伊不清楚。聚餐過程中，伊有聽以前的同事跟伊說薑
    母鴨店門口有人在吵架，但伊不知道是何人在吵架，外面吵
    架時，丁○○在做什麼，伊沒有印象，因為伊沒有特別注意
    丁○○，後來外面的人吵完架後，接著有人打架，當時伊與
    其他之前的同事還是繼續在座位上聚餐，伊跟同事說不關我
    們的事，不要管，丁○○此時在做什麼，伊也沒有印象，因
    為伊的目的是要聯繫之前同事的感情，所以伊沒有特別注意
    丁○○，後來伊見到有人被打到店內，全身是血，後來伊發
    現是丙○○被打進入薑母鴨店內，這時丁○○在我們同桌他
    的座位上，叫大家不要打了，伊有看到這幕情節，其他的因
    為不關伊的事，伊沒有注意。伊今天聽到證人丙○○的說詞
    後，伊也不敢確定當天晚上丁○○是否一直都在伊身邊，因
    為當天晚上伊聚餐的目的是要聯繫之前同事的感情，以利推
    展伊自己汽車銷售事業，丁○○有無離開我們這桌，伊無法
    確定，加上伊剛才聽丁○○說他有於當天晚上到薑母鴨店對
    面跟警員一起關心甲○○，這段過程，伊根本不知道，所以
    丁○○當天晚上的動向伊無法很確定等語（見本院卷第四八
    頁至第五○頁背面）。是證人乙○○雖於偵查中證稱被告除
    到隔壁桌敬酒十分鐘外一直都與其同桌等情，然證人乙○○
    於本院審理時已證稱案發當天目的係為與之前汽車公司業務
    員聯繫感情以利推展業務，並未特別注意被告，無法確定被
    告於案發當時是否都在上開薑母鴨店內，況且縱證人乙○○
    與被告當晚同桌吃飯，亦不可能視線從頭到尾均緊盯被告，
    而對被告行蹤均清楚，更何況被告亦自承有到薑母鴨店外關
    心被害人甲○○與被害人丙○○之爭吵情形，而此部分證人
    乙○○均無知悉，益徵證人乙○○對於被告當天晚上在上開
    薑母鴨店之全部行為舉止無從一一知悉，是尚難以證人乙○○之證詞證明被告未有聚眾毆打被害人丙○○及甲○○，即
    無法為被告有利之認定。
  (五)末查，被告於警詢及偵查中均供稱：丙○○是被伊朋友毆打
    ，其中一人叫「阿國」云云，後於本院審理時卻供稱：伊不
    認識毆打丙○○之人云云，是被告對於究係是否為友人「阿
    國」等人毆打被害人丙○○及甲○○，前後供述不一，已見
    情虛。再審酌被告如未夥同其他三、四名真實姓名年籍不詳
    之成年男子毆打被害人丙○○及甲○○，何以該三、四名成
    年男子在被告出言制止毆打被害人丙○○時，即停止毆打被
    害人丙○○，況且被害人丙○○與該三、四名男子無冤無仇
    ，被害人丙○○亦僅到上開薑母鴨店欲帶離被害人甲○○，
    該三、四名男子在毫無理由之情形，又為何會持鋁棒毆打被
    害人丙○○及甲○○，衡情該三、四名成年男子應係被告之
    友人且經被告指示始持鋁棒毆打被害人丙○○及甲○○。是
    被告辯稱伊當天晚上未夥同他人持鋁棒毆打被害人丙○○及
    甲○○云云，不足採信。
  (六)綜上，被告上揭所辯，尚難採信，本件事證明確，應予依法
    論科。
三、核被告所為，係犯刑法第二百七十七條第一項之普通傷害罪
    （被害人丙○○固有聽力受損，惟未達重傷之程度，有壢新
    醫院九十八年一月八日壢新醫字第二○○九○一○○一一號
    函可憑，見上開偵卷第一○七頁）。被告與上開三、四名真
    實姓名年籍不詳之成年男子間，有犯意聯絡及行為分擔，均
    為共同正犯。被告與上述共犯等人，係以一行為傷害被害人
    丙○○、甲○○二人，為想像競合犯，應依刑法第五十五條
    規定，從一重之普通傷害罪處斷。查被告有前揭犯罪事實欄
    一所載之犯罪科刑及執行完畢之紀錄，此有臺灣高等法院被
    告前案紀錄表在卷可按，其前受有期徒刑執行完畢，於五年
    以內故意再犯上開有期徒刑以上之罪，為累犯，應依刑法第
    四十七條第一項規定加重其刑。爰審酌被告無故傷害被害人
    甲○○及丙○○二人，致被害人二人身心受創，且被害人丙○○傷勢非輕，兼衡被告迄今尚未與被害人二人達成和解，
    並賠償被害人二人之損害，惡性非輕，及犯後猶飾詞否認犯
    行，毫無悔意等一切情狀，量處如主文所示之刑，以資懲戒
    。另被告及上開共犯因傷害被害人丙○○及甲○○所使用之
    鋁棒，既未扣案，復無證據足認尚屬存在，爰不另為沒收之
    諭知。
據上論斷，應依刑事訴訟法第二百九十九條第一項前段，刑法第
二十八條、第二百七十七條第一項、第五十五條、第四十七條第
一項，刑法施行法第一條之一第一項、第二條前段，判決如主文
。
本案經檢察官陳國安到庭執行職務。
中    華    民    國    98    年    9     月    23    日
                  刑事第九庭  審判長  法  官  吳為平
                                      法  官  蘇琬能
                                      法  官  林玉蕙
以上正本證明與原本無異。
如不服本判決應於收受判決後10日內向本院提出上訴書狀，並應
敘述具體理由。其未敘述上訴理由者，應於上訴期間屆滿後20日
內向本院補提理由書 (均須按他造當事人之人數附繕本)「 切勿
逕送上級法院」。
                                      書記官  魏里安
中    華    民    國    98    年    9     月    23    日
附錄本案論罪科刑法條：
中華民國刑法第277 條規定：
（普通傷害罪）
傷害人之身體或健康者，處3 年以下有期徒刑、拘役或1 千元以
下罰金。
犯前項之罪因而致人於死者，處無期徒刑或7 年以上有期徒刑；
致重傷者，處3 年以上10年以下有期徒刑。


司法院資訊處製作；財團法人民間司法改革基金會備份。
